臺灣基隆地方法院基隆簡易庭民事判決
原　　　告　甲○○
　　　　　　　　　　　　18號.
被　　　告　欣翊企業有限公司
法定代理人　丁○○
訴訟代理人　丙○○
上列當事人間請求損害賠償等事件，本院於中華民國96年8月16
日言詞辯論終結，判決如下：
    主  文
原告之訴駁回。
訴訟費用由原告負擔。
    事實及理由
一、按訴狀送達後，原告不得將原訴變更或追加他訴，但擴張或
    縮減應受判決事項之聲明者不在此限，民事訴訟法第255條
    第1項第3款定有明文。原告原起訴請求被告應給付原告新臺
    幣 (下同)55,300 元，及全新三陽型號R12之96年出廠125CC
    機車一輛；嗣以96年5月31日民事變更訴之聲明狀變更訴之
    聲明為：被告應給付原告全新三陽型號R12之96年出廠125CC
    機車一輛，核其性質係屬聲明之減縮，揆諸前揭規定，自應
    准許。
二、原告起訴主張：原告於民國 (下同)96 年4月13日向被告購
    買三陽型號R12之125CC機車 (下稱系爭機車)一輛，並於96
    年4月14日取回系爭機車後，發現系爭機車有引擎蓋接合不
    平整、車殼上刮痕、排氣管上凹洞、車架焊點生鏽破洞、車
    殼組裝未密合、方向燈刮痕、車大燈刮痕、輪胎破洞、螺絲
    重新拆過再組裝、車邊燈上寫字、車身條碼重新烙印過、漏
    等瑕疵，前開瑕疵經原告向訴外人三陽工業股份有限公司(
    下稱三陽公司) 反應後，原告於96年5月4日收受三陽公司就
    前開瑕疵之問題回函，惟該回函對前開瑕疵亦避重就輕等語
    ，為此起訴請求被告應給付原告全新三陽廠牌、型號R12之
    125CC機車一輛。
三、被告則請求駁回原告之訴，並辯稱：系爭機車確係全新機車
    ，機車焊點本應留有孔洞以利散熱，至原告所謂刮痕實乃新
    車出廠時打蠟所造成的太陽紋，又原告主張之其餘瑕疵亦不
    存在等語。
四、按當事人主張有利於己之事實者，就其事實有舉證之責任。
    民事訴訟法第277條前段定有明文。經查，原告於96年4月13
    日向被告購買系爭機車，並於同年4月14日將系爭機車帶回
    ，為兩造所不爭執，應堪信為真實。原告主張系爭機車有前
    揭瑕疵，且非甫出廠之新車云云，惟原告就此事實並未舉證
    以實其說，而證人即三陽公司維修技師乙○○亦到庭證稱：
    「今年三月，原告牽機車到我們服務中心，拿手電筒照車殼
    ，說有太陽紋不能接受，引擎底層的螺絲，拿起來有紋路，
    也不能接受，我告訴他螺絲是高壓成形，有紋路是正常的，
    但摸起來是平的，另外，太陽紋是因為有用布擦拭過所造成
    的痕跡，但這也是正常的情形，是新車交車前會做的清潔工
    作，針對原告到服務中心所提的問題，我有整理報告出來，
    反應給公司，車殼磨過的痕跡是因為用新車要用高熱磨平，
    焊接點必須要有氣孔，也是正常，水鏽是因為新車交車都會
    洗過；車架底部與地面接觸有泥土，那是因為被告車子已經
    騎過了，本來就是正常的，車殼邊緣處有脫漆，那是因為在
    邊緣處尖端，所以看起來會好像有脫漆，其實並沒有，駐車
    踏架上因為機車進貨會移動、停車，所以油漆變少，這是每
    部車都會有的情形。其實原告所說的各項問題都是正常的情
    況」、「 (問：引擎蓋不平整原因為何？) 是因為要用高溫
    熱溶壓縮成形，成形後本來就需要修飾磨平，所以會有磨過
    的痕跡，原告就說是不平整。」、「 (問：當時有無反應漏
    油、輪胎有洞、排氣管有凹洞、車邊燈上有寫字、車殼組裝
    沒有密合、車身條碼重新烙印、螺絲重新拆過再裝？) 都沒
    有，他有說前輪胎上檔泥板有寫字，但那是組裝時，批號的
    字體，是可以擦拭掉的。他11點進來處理到大概12點半，我
    沒有看到車子有漏油。」、「 (就你所觀察，系爭車輛與一
    般新車有無不同？) 並無不同，和其他全新出廠的車輛都一
    樣」等語 (見本院96年8月16日言詞辯論筆錄)，足見系爭機
    車並無原告主張之瑕疵，原告前揭主張，並非可採，其本於
    買賣之法律關係提起本件訴訟，請求被告給付全新三陽廠牌
    型號R12之96年出廠125CC機車一輛，為無理由，應予駁回。
五、本件事實已臻明確，兩造其餘攻擊防禦方法及證據經予審酌
    ，於訴訟判決結果不生影響，爰不再逐一論述。
六、據上論結，本件原告之訴為無理由，依民事訴訟法第78條，
    判決如主文。
中　　華　　民　　國　　96　　年　　8　　月　　30　　日
　　              基隆簡易庭法　官　姚貴美
以上正本係照原本作成。
對於本件判決如有不服，應於收受送達後20日內向本院提出上訴
書狀，上訴於本院合議庭，並按他造當事人之人數附具繕本。
中　　華　　民　　國　　96　　年　　8　　月　　30　　日
                            書記官　江美琪
